臺灣臺北地方法院民事裁定　　　　　　100年度事聲字第258號
異　議　人
即　債務人　王歆婷
相　對　人
即　債權人　新光行銷股份有限公司
法定代理人　李明新
代　理　人　廖芷瑩
　　　　　　吳國興
上列異議人即債務人對本院民事執行處司法事務官於民國100年8
月15日所為100年度司執字第34451號裁定聲明異議，本院裁定如
下：
    主  文
原裁定廢棄。
發回原司法事務官更為適當之處分。
    理  由
一、按強制執行事件，由法官或司法事務官命書記官督同執達員
    辦理之；本法所規定由法官辦理之事項，除拘提、管收外，
    均得由司法事務官辦理之；當事人或利害關係人對於強制執
    行命令或對於執行法官、書記官、執達員實施強制執行之方
    法，強制執行時應遵守之程序，或其他侵害利益之情事，得
    於強制執行程序終結前，為聲請及聲明異議，強制執行法第
    3條、第12條及法院組織法第17條之2第1項第2款分別定有明
    文。次按司法事務官處理事件所為之處分，與法院所為者有
    同一效力；當事人對於司法事務官處理事件所為之終局處分
    ，得於處分送達後10日之不變期間內，以書狀向司法事務官
    提出異議；司法事務官認前項異議有理由時，應另為適當之
    處分，認異議無理由者，應送請法院裁定之；法院認第1項
    之異議為有理由時，應為適當之裁定，認異議為無理由者，
    應以裁定駁回之，強制執行法第30條之1準用民事訴訟法第
    240條之3、第240條之4之規定亦揭櫫甚明。
二、本件聲明異議意旨略以：相對人據以聲請強制執行之執行名
    義，即臺灣士林地方法院100年度司執字第10309號債權憑證
    （原執行名義為本院99年度北簡字第16522號民事判決及確
    定證明書，下爭系爭判決），系爭判決未送達異議人實際居
    所，其送達不合法且未生效，系爭判決顯然尚未確定，相對
    人不得持之聲請強制執行，詎不為執行司法事務官所採，裁
    定駁回異議人之聲明，此對異議人權益不無侵害，因而再提
    出本件聲明云云。
三、經查，異議人前於民國（以下同）100年5月26日就系爭判決
    以送達不合法為由提起上訴，俟經本院100年6月3日99年度
    北簡字第16522號裁定駁回上訴，並於100年7月6日核發確定
    證明書，惟於同年月28日，本院又以北院木民喜99年北簡字
    第16522號函，廢棄該確定證明書，異議人並於100年8月2日
    就該駁回上訴裁定提起抗告，系爭判決有無合法送達，仍待
    爭執，則異議人主張系爭判決未合法送達予異議人不得為有
    效之執行名義，並非無據。次查，異議人另提出建物登記謄
    本、不動產異動索引、入出國日期證明書等證明文件，表示
    其戶籍地址房屋早於95年間經法院拍賣，早已搬離戶籍地址
    ，遷居至臺北市○○區○○路329巷2弄36號迄今，姑不論異
    議人戶籍地址登記是否適法妥適，異議人從未接獲法院訴訟
    文書致無法為有利之抗辯，其所言並非不實，則系爭判決訴
    訟程序難謂無重大瑕疵。從而，系爭判決法院審理程序是否
    存有瑕疵已生存疑，原判決有無合法送達尚待釐清，原判決
    得否作為有效執行名義尚待確定，則相對人持容有爭執之執
    行名義聲請強制執行，確有侵害異議人權益之虞，異議人依
    強制執行法第12條規定聲明指摘原裁定不當，求予廢棄，為
    有理由，爰廢棄原裁定，發回原司法事務官更為適法之處分
    。
四、依強制執行法第30條之1、民事訴訟法第240條之4第3項裁定
    如主文。
中    華    民    國   100    年    10    月    31    日
                  民事第一庭    法  官  鄭麗燕
以上正本係照原本作成
如對本裁定抗告須於裁定送達後10日內向本院提出抗告狀，並繳
納抗告費新臺幣1,000元
中    華    民    國   100    年    10    月    31    日
                                書記官  翁挺育